臺灣桃園地方法院刑事判決　　　　　 　93年度訴字第347號
公　訴　人　臺灣桃園地方法院檢察署檢察官
被　　　告　戊○○　男　35歲.
選任辯護人　盧春律師
被　　　告　乙○○　男　36歲.
選任辯護人　孫志堅律師
上列被告等因違反槍砲彈藥刀械管制條例等案件，經檢察官提起
公訴（九十二年度偵字第一七八二五號），本院判決如左：
    主  文
戊○○共同未經許可，製造子彈，處有期徒刑壹年捌月，併科罰
金新臺幣陸萬元，罰金如易服勞役，以新臺幣玖佰元（即銀元參
佰元）折算壹日，附表編號壹、貳所示之物沒收。又共同未經許
可，製造槍砲之主要組成零件，處有期徒刑參年陸月，併科罰金
新臺幣拾貳萬元，罰金如易服勞役，以新臺幣玖佰元（即銀元參
佰元）折算壹日，附表編號參、肆所示之物沒收。應執行有期徒
刑伍年，併科罰金新臺幣拾伍萬元，罰金如易服勞役，以新臺幣
玖佰元（即銀元參佰元）折算壹日，附表編號壹至肆所示之物均
沒收。
乙○○共同未經許可，製造子彈，處有期徒刑壹年捌月，併科罰
金新臺幣陸萬元，罰金如易服勞役，以新臺幣玖佰元（即銀元參
佰元）折算壹日，附表編號壹、貳所示之物沒收。又共同未經許
可，製造槍砲之主要組成零件，處有期徒刑參年陸月，併科罰金
新臺幣拾貳萬元，罰金如易服勞役，以新臺幣玖佰元（即銀元參
佰元）折算壹日，附表編號參、肆所示之物沒收。又行使變造之
國民
徒刑肆月，附表編號伍所示之物沒收。應執行有期徒刑伍年參月
，併科罰金新臺幣拾伍萬元，罰金如易服勞役，以新臺幣玖佰元
（即銀元參佰元）折算壹日，附表所示之物均沒收。
    事  實
一、戊○○曾犯偽造文書案件，經臺灣臺北地方法院以八十九年
    度訴字第一○五四號判決判處有期徒刑六月，緩刑三年確定
    ，在緩刑期間又犯妨害自由罪，經臺灣板橋地方法院以九十
    一年度訴字第五二○號判決判處有期徒刑五月，經臺灣高等
    法院、最高法院駁回上訴確定，於民國九十二年四月三日繳
    納易科之罰金後，偽造文書案件經臺灣臺北地方法院撤銷緩
    刑，由臺灣高等法院將上開二罪定執行刑為十月，於九十三
    年十一月八日始執行完畢（不構成累犯）。詎不知悔改，與
    乙○○及姓名年籍不詳綽號「紅蝦子」之成年男子，明知未
    經許可，不得製造具有殺傷力之子彈及槍枝主要組成零件，
    竟基於共同製造子彈之犯意聯絡，於九十二年九月至十一月
    中旬間，由戊○○與「紅蝦子」聯絡，委請「紅蝦子」製作
    子彈製造所需之噴火孔、底火蓋、彈頭、彈殼等物，完成後
    戊○○攜帶至桃園縣蘆竹鄉○○路○段三五號九樓之三乙○○為友人己○○所租賃之住處，乙○○再向不知情之友人取
    得制式九ＭＭ子彈二顆做為製造子彈之參考樣本，以其所有
    之尖嘴鉗、斜口鉗、火藥填充桿、固定鉗、起子等工具，將
    底火、彈殼、底火蓋、噴火孔、火藥、彈頭組合而成具有殺
    傷力之子彈二十五顆，再將子彈放入置放子彈之模具內，使
    用印有ＰＭＣ（即製造廠牌ＰｙｒｏｔｅｃｈｎｉｅｄｅＣ
    ａｅｎ．Ｆｒｅｎｃｈｍｉｌｉｔａｒｙ）、九ＭＭＬＵＧ
    ＥＲ（即子彈口徑為九ＭＭ乘以十九）之字體鋼模打印於前
    開子彈彈殼底部。二人又基於共同製造槍枝主要組成零件之
    犯意聯絡，於上開期間內某時，由戊○○攜帶委託「紅蝦子
    」所製土造金屬槍管半成品六支至同一處所，乙○○再以其
    所有之槍管研磨棒、砂輪鑽頭、鑽頭、鐵鋸、鑽頭固定器、
    游標卡尺、鑽刀、銼刀、電鑽、砂輪機等工具，將其中二支
    槍管半成品磨成可適裝於具有殺傷力槍枝使用之金屬槍管成
    品。嗣於九十二年十一月二十一日凌晨零時三十分許，為警
    接獲線報前往上址搜索，當場在乙○○所使用之房間內床上
    查獲戊○○攜帶其所持有業經改造完成可組裝成有殺傷力改
    造手槍之ＰＰＫ／Ｓ型玩具手槍之主要組成零件槍身一支（
    含彈匣）、供改造用之土造金屬槍管半成品三支、玩具槍彈
    殼十八顆、玩具槍槍管一支、火藥填充桿一支、插銷一支等
    物；在乙○○使用之房間床下小手提包內查獲可作為槍枝主
    要組成零件之土造金屬槍管成品二支（其中一支為查獲警員
    請乙○○當場組裝至ＰＰＫ／Ｓ型玩具手槍內）、半成品四
    支、彈頭三百顆、彈殼十六顆、底火蓋二包、火藥二包、玩
    具撞針一支、玩具槍機三個、玩具槍管六支、玩具槍枝滑套
    一支、槍管研磨棒四支、砂輪鑽頭四支、尖嘴鉗一支、斜口
    鉗一支、鐵鋸一支、六角扳手一組、鑽頭固定器一個、火藥
    填充桿二支、彈殼底座字體鋼模五支；在乙○○使用之房間
    床下大背包內查獲有殺傷力之土造子彈十二顆、彈頭七百二
    十五顆、彈殼五百七十顆、底火蓋四包、噴火孔一包、玩具
    槍彈殼十八顆、工業用底火三十顆、底火一盒、固定鉗一支
    、油標卡尺一支等物；在乙○○使用之房間床下黑色鐵盒內
    查獲鑽頭三十五支、砂輪鑽頭九支、鑽刀貳支、銼刀三支、
    自攻螺絲四支、起子十二支等物；在乙○○使用之房間內查
    獲電鑽一支、砂輪機一支、砂輪片二片、改造工具一批等物
    ；在乙○○使用之房間梳妝台抽屜查獲有殺傷力之土造子彈
    十三顆；在乙○○外套口袋內查獲制式九ＭＭ子彈二顆；在
    乙○○使用之六六一二—ＦＫ號自小客車內查獲彈頭三千一
    百二十五顆、彈殼四百二十顆、固定鉗一個、研磨電鑽一個
    、置放子彈模具一個等物。
二、乙○○另因案遭法院發佈通緝，竟為逃避追查，於九十一年
    十一月間某日在臺北縣林口鄉某處，竟與姓名年籍不詳綽號
    「阿弟仔」之成年男子共同基於變造國民
    執照等特種文書之犯意聯絡，由乙○○交付費用新臺幣一萬
    元及本人照片二張予「阿弟仔」，由「阿弟仔」接續將乙○○照片換貼於「丁○○」國民
    式完成變造，數日後，再將變造完成之「丁○○」國民身分
    證、汽車駕駛執照各一張交付乙○○使用，乙○○於九十二
    年十一月二十一日凌晨零時三十分許在己○○住處為警查獲
    時，出示「丁○○」之國民
    炎輝使用之房間梳妝檯抽屜內再扣得變造之「丁○○」汽車
    駕駛執照一張，足生損害於丁○○本人及戶政機關、監理機
    關核發國民
三、案經臺北縣政府警察局移請臺灣桃園地方法院檢察署檢察官
    偵查起訴。
    理  由
一、(一)戊○○、乙○○共犯製造子彈部分：
      訊據被告二人於本院審理中均否認有何製造子彈之犯行，
      被告戊○○辯稱：扣案物品除在床上所查獲的是伊當天帶
      來的以外，均非伊所有，伊一、二個月前曾經有帶過底火
      蓋跟噴火孔各一包給被告乙○○，這些東西是被告乙○○
      叫伊給「紅蝦子」做的，但被告乙○○沒有說要做什麼用
      途云云，被告乙○○則辯稱：當天在床下及梳妝台抽屜所
      扣到的東西是「紅蝦子」託被告戊○○帶來給伊的，扣案
      工具不可能用來做子彈，跟「紅蝦子」買的東西是要作為
      道具子彈使用云云。經查，(1)被告乙○○於警詢中已坦承
      ：在查獲二個月前有改造子彈，因為之前在樹林被人開槍
      ，要防身之用，且事先跟朋友要二顆制式子彈作為參考，
      因為伊本身不是做車床的，故麻煩被告戊○○做彈頭及彈
      殼，之後再將底火、火藥、噴火孔、彈頭、彈殼等組合，
      已經完成的子彈就是查獲的二十五顆子彈等語（偵一卷第
      十八至二十頁），被告乙○○雖辯稱被查獲當時有吃毒品
      ，精神恍惚云云（本院九十四年一月十四日審判筆錄第八
      頁、第十一頁），惟證人即當天前往搜索己○○住處之警
      員吳建忠已證稱：當時被告乙○○之精神狀況很好等語（
      本院九十三年十二月十七日審判筆錄第十頁），且被告乙○○於警員逮捕時表示精神情況正常，並於臺北縣政府警
      察局刑警隊偵辦刑案權利宣告筆錄上簽名蓋印，亦有該權
      利宣告筆錄可參（偵一卷第三十頁），而被告乙○○於偵
      查中亦坦承：彈殼是伊叫戊○○做的，是為自衛做的等語
      （偵一卷第九七頁），足認被告乙○○於本院審理中否認
      製造子彈犯行，並無可採信，應以其上開警詢及偵查中所
      述較為可採。(2)被告二人遭查獲時，為警在被告乙○○使
      用之房間內扣得土造子彈十二顆與十三顆，經內政部警政
      署刑事警察局分別採樣四顆試射，均可擊發，認均具有殺
      傷力，有內政部警政署刑事警察局九十二年十二月三十一
      日刑鑑字第○九二○二二五六四六號槍彈鑑定書可稽（偵
      二卷第八六頁），此外於查獲現場扣有尖嘴鉗、斜口鉗、
      火藥填充桿、固定鉗、起子等工具，證人即警員吳建忠亦
      於本院審理中結稱：現場扣案之工具可作為改造子彈之用
      等語（本院九十三年十二月十七日審判筆錄第八頁），且
      本院依職權將上開有殺傷力之子彈與在被告乙○○使用之
      房間床下小手提包內查獲之彈殼底座字體鋼模五支送內政
      部警政署刑事警察局比對，結果為其中三支字體鋼模字跡
      與上開有殺傷力之子彈其中四顆彈殼彈底字跡之印痕相符
      ，有該局九十三年八月十三日刑鑑字第○九三○一二四一
      八七號函（本院卷一）可參，足認被告乙○○確實利用現
      場查獲之上開工具將底火、彈殼、底火蓋、噴火孔、火藥
      、彈頭組合而成具有殺傷力之子彈二十五顆後，再加以蓋
      印。(3)再者，被告戊○○於本院審理中亦坦承：事發一、
      二個月前曾經帶過底火蓋跟噴火孔各一包給被告乙○○等
      語（本院九十三年四月二十二日準備程序筆錄第三頁），
      此部分亦與被告乙○○所辯扣案物是由被告戊○○帶來的
      等語相合，至於被告戊○○所稱：不知被告乙○○要噴火
      孔與底火蓋之用途云云，惟被告乙○○既已供稱彈頭及彈
      殼均係託被告戊○○所做的等語，上開噴火孔、底火蓋、
      及彈頭、彈殼均為製作彈頭不可或缺之物，且被告戊○○
      於八十九年間亦曾經將可發射子彈具有殺傷力之改造手槍
      、彈殼及彈頭交被告乙○○保管寄藏，並經臺灣高等法院
      九十三年度上更（一）字第二三七號判處有期徒刑一年二
      月，有臺灣高等法院被告全國前案紀錄表、判決書影本在
      本院卷可參，被告戊○○所辯顯不足採信。(4)綜上，足認
      被告戊○○係出自與被告乙○○共同製造子彈之意思而攜
      帶委託「紅蝦子」製作之噴火孔、底火蓋、彈頭及彈殼等
      物至查獲現場，再由被告乙○○以扣案工具加以組裝子彈
      並蓋印以完成製造子彈之犯行。被告二人此部分犯行洵堪
      認定。
    (二)戊○○、乙○○共犯製造槍枝主要組成零件部分：
      按槍砲、彈藥主要組成零件種類，由中央主管機關公告之
      ，槍砲彈藥刀械管制條例第四條第三項定有明文，內政部
      遂於八十六年十一月二十四日以臺（八六）內警字第八六
      七○六八三號公告槍砲彈藥之主要組成零件，而「其他各
      式槍砲」中，槍管、槍身、扳機、撞針、擊錘、轉輪、滑
      套、彈匣均屬主要組成零件，核先敘明。經查，(1)在被告
      乙○○所使用之房間床上所扣得三支槍管及床下小手提包
      內所扣得之六支槍管，其中一支為查獲警員請乙○○當場
      組裝至ＰＰＫ／Ｓ型玩具手槍內，業經證人吳建忠於本院
      審理中證述明確（證人吳建忠誤認床下查獲之槍管為五支
      ）（本院九十三年十二月十七日審判筆錄第六頁），復有
      現場組裝照片十三張可佐（偵一卷第一○四至一四九頁）
      ，而上開九支槍管，經內政部警政署刑事警察局鑑定結果
      ，裝置在ＰＰＫ／Ｓ型玩具手槍內之槍管一支，為土造金
      屬槍管，ＰＰＫ／Ｓ型玩具手槍換裝該土造金屬槍管後，
      機械性能良好，可擊發適用子彈，認具有殺傷力；其餘八
      支槍管，七支係土造金屬槍管半成品，一支則為土造金屬
      槍管，可供上述ＰＰＫ／Ｓ型玩具手槍換裝使用，有內政
      部警政署刑事警察局九十二年十二月三十一日刑鑑字第○
      九二○二二五六四六號槍彈鑑定書可稽（偵二卷第八六頁
      ），證人即華山玩具廠負責人丙○○雖於本院審理中證稱
      扣案的玩具槍尚未改造完成，並無殺傷力云云（本院九十
      三年十二月十七日審判筆錄第十五頁），惟證人丙○○並
      非實際鑑定參與本件扣案槍枝之人，證人所述為個人意見
      ，尚不作為被告二人有利之證據，是仍足認ＰＰＫ／Ｓ型
      玩具手槍內換裝之槍管一支及床下手提包內其中一支槍管
      ，均為內政部所公告「其他各式槍砲」主要組成零件之槍
      管。(2)訊據被告戊○○雖坦承：在現場被告乙○○所使用
      之房間床上所查扣之土造金屬槍管半成品三支為其所購買
      ，與ＰＰＫ／Ｓ型改造玩具槍要一起帶去送給被告乙○○
      等語，惟矢口否認被告乙○○使用之房間床下小手提包內
      所扣得之土造金屬槍管成品二支、半成品四支為其所有（
      本院九十四年一月十四日審判筆錄第十七頁）；被告乙○○則迭於偵查及本院審理中供稱：床下小手提包內所扣得
      之槍管（其中一支為查獲警員請乙○○當場組裝至ＰＰＫ
      ／Ｓ型玩具手槍內）均為被告戊○○所帶至查獲現場等語
      （偵一卷第九七頁、偵二卷第五六頁、本院九十三年四月
      八日準備程序筆錄第三頁、本院九十四年一月十四日審判
      筆錄第十三頁），參之被告戊○○查獲當日所攜帶之三支
      土造金屬槍管半成品與床下小手提包所扣得之槍管，經本
      院當庭交被告戊○○檢視，被告戊○○亦於本院訊之「為
      何在乙○○床下查獲之改造槍管跟你帶來的槍管外型、尺
      寸都一樣，只是其中有一支磨過？」時答稱：槍孔內徑大
      小不同，前面的內徑大小也不同，其餘外觀、長短、外徑
      都相同等語及本院訊之「從扣案槍枝拆下之槍管與你所帶
      的三支槍管有何不同？」時答稱：內徑不同，可以組裝的
      那支槍管內徑較寬，外緣一面有磨平，可以組裝的槍管較
      寬的那一頭一次有磨平，其餘外觀、長度、外徑沒有不同
      等語（本院九十四年一月十四日審判筆錄第十八頁、第十
      九頁），並參酌內政部警政署刑事警察局上開槍彈鑑定報
      告所附照片中，鑑定為可供換裝玩具槍使用之土造金屬槍
      管成品二支，與鑑定為土造金屬槍管半成品其中六支支間
      ，外型、長度均相同，不同之處在於土造金屬槍管成品較
      寬一頭兩側遭磨平（偵卷二第九四頁、第九四之一頁），
      被告戊○○查獲當日所帶之三支土造金屬槍管半成品既與
      被告乙○○使用之床下查獲之槍管半成品與成品間外型、
      長度大致相同，而槍管又非市面上隨處可購得之商品，應
      以被告乙○○所述：床下小手提包內所扣得之槍管均為被
      告戊○○所帶來的等語較為可採，被告戊○○所述顯為臨
      訟卸責之詞。(3)末查，被告乙○○於本院審理中供稱：在
      案發前幾天被告戊○○所帶來一包東西內含有槍管，係「
      紅蝦子」託戊○○所帶來的，槍管跟其他東西一起算五千
      元等語（本院九十三年四月八日準備程序筆錄第三頁），
      而「紅蝦子」就被告二人製造子彈犯行所提供之噴火孔、
      底火蓋、彈頭及彈殼等物，均為子彈組成零件，以供被告
      實際需要組裝之用已如前述，參之被告乙○○所使用之房
      間及其所使用之自小客車內，扣得槍管研磨棒、砂輪鑽頭
      、鑽頭、鐵鋸、鑽頭固定器、游標卡尺、鑽刀、銼刀、電
      鑽、砂輪機等工具，均足供研磨槍管之用，顯見「紅蝦子
      」提供被告戊○○攜帶至己○○住處而於被告乙○○使用
      之床下遭查獲之槍管六支，應為未經磨平之土造槍管半成
      品，以供被告二人日後組裝槍枝時實際需要再加以研磨套
      用至槍枝內，是被告乙○○使用之床下小手提包內其中二
      支已遭磨平之土造金屬槍管成品，應係被告乙○○使用扣
      案研磨工具所為無訛。(4)綜上，被告二人與「紅蝦子」基
      於製造槍枝主要組要零件槍管之犯意，由「紅蝦子」製造
      土造金屬槍管半成品，再由戊○○攜帶至己○○住處，被
      告乙○○復以上開工具，將其中二支磨成可適裝於槍枝使
      用之金屬槍管成品犯行明確，亦應依法論科。
    (三)乙○○持有制式子彈部分：
      訊據被告乙○○於本院審理中已坦承：持有制式子彈二顆
      之情不諱，且該二顆子彈，經送內政部警政署刑事警察局
      鑑定，均係口徑九ＭＭ之制式子彈，具殺傷力，有內政部
      警政署刑事警察局九十二年十二月三十一日刑鑑字第○九
      二○二二五六四六號槍彈鑑定書可稽（偵二卷第八六頁）
      ，被告乙○○此部分犯行亦臻明確。
    (四)戊○○持有槍枝主要組成零件之槍身、彈匣部分：
      訊據被告戊○○於本院審理中供承：在被告乙○○使用之
      床上所扣得之ＰＰＫ／Ｓ型玩具手槍為其在網路上所購得
      等情不諱，而該玩具手槍槍身（含彈匣）裝置被告乙○○
      床下手提包內扣得其中一支土造金屬槍管成品後，送內政
      部警政署鑑定，結果認係仿ＷＡＬＴＨＥＲ廠ＰＰＫ／Ｓ
      型半自動手槍製造之玩具手槍換裝土造金屬槍管而成之改
      造手槍，機械性能良好，可即發適用子彈，認具殺傷力，
      有上開內政部警政署刑事警察局槍彈鑑定書足憑（偵二卷
      第八六頁），再參證人即華山玩具廠負責人丙○○於本院
      審理中到庭證稱：華山的產品槍枝與槍管都用卯釘釘死無
      法分開等語（本院九十三年十二月十七日審判筆錄第十五
      頁），可見被告戊○○所持有之ＰＰＫ／Ｓ型玩具手槍槍
      身一支（含彈匣）業經改造完成而可供槍砲彈藥刀械管制
      條例中「其他可發射子彈具有殺傷力之各式槍砲」組裝使
      用，應屬內政部公告其他各式槍砲主要組成零件之槍身及
      彈匣，是被告戊○○持有槍枝主要組成零件犯行堪以認定
      。
    (五)乙○○變造及行使特種文書部分：
      被告乙○○對於交付「阿弟仔」照片二張，由其以換貼照
      片之方式變造「丁○○」國民
      枚等情迭於警詢、偵查及本院審理中均坦承不諱（偵一卷
      第二四頁、第九八頁、本院九十三年四月八日準備程序筆
      錄第四頁），核與被害人丁○○警詢中指述國民
      汽車駕駛執照遺失之情節（偵卷二第四二頁）相符，惟被
      告乙○○就行使特種文書一節於本院審理中辯稱：伊被查
      獲時未從皮夾拿出變造之「丁○○」國民
      獲云云，經查，被告乙○○已於警詢、偵查中（偵一卷第
      二三頁、第九八頁）坦承此部分犯行，並有變造完成之「
      丁○○」國民
      五頁），被告於本院審理中所述顯非可信，自應以被告乙○○於警、偵訊中所述可採，而被告乙○○所為已足生損
      害於丁○○本人及戶政機關、監理機關核發國民
      汽車駕駛執照之正確性，被告乙○○變造國民
      駛執照之特種文書後加以行使之犯行亦屬明確，應依法論
      科。
二、核被告戊○○、乙○○製造子彈及其他可發射子彈具有殺傷
    力槍砲之槍管犯行，均係違反槍砲彈藥刀械管制條例第十二
    條第一項之未經許可製造子彈罪及第十三條第一項之未經許
    可製造槍砲主要組成零件罪。被告乙○○持有制式子彈則另
    犯同條例第十二條第四項未經許可持有子彈罪、行使變造之
    國民
    十二條變造特種文書罪。被告二人與姓名年籍不詳綽號「紅
    蝦子」之成年男子間，就製造子彈及其他可發射子彈具有殺
    傷力之槍砲主要組成零件犯行，有犯意聯絡及行為分擔，應
    依共同正犯論處。而被告乙○○與姓名年籍不詳綽號「阿弟
    仔」之成年男子就變造特種文書犯行間，有犯意聯絡及行為
    分擔，亦依共同正犯論處。被告戊○○、乙○○製造子彈及
    其他可發射子彈具有殺傷力槍砲之槍管之高度行為後，復行
    持有之低度行為應為製造之高度行為所吸收；被告乙○○接
    續變造特種文書後進而行使，偽造之低度行為應為行使之高
    度行為所吸收，均不另論罪。被告戊○○同時持有其他可發
    射子彈具有殺傷力槍砲之槍身、彈匣與槍管，其行為本質屬
    於單純一罪，僅成立一未經許可持有槍砲主要組成零件罪。
    被告乙○○未經許可持有制式子彈罪係為未經許可製造子彈
    罪所犯，二者有方法、目的之牽連關係，依刑法第五十五條
    規定，應從較重之未經許可製造子彈罪處斷。被告戊○○所
    犯未經許可製造子彈罪及未經許可製造槍砲主要組成零件罪
    間與被告乙○○所犯未經許可製造子彈罪、未經許可製造槍
    砲主要組成零件罪及行使變造特種文書罪間，均犯意各別，
    罪名有異，應予分論併罰。又被告戊○○、乙○○共犯製造
    槍砲主要組成零件部分雖未據公訴人起訴，惟該部分事實與
    公訴人起訴事實中所提及查獲被告戊○○、乙○○持有槍砲
    主要組成零件之槍管以供製造具有殺傷力之玩具手槍等犯罪
    事實既具有實質上一罪關係，應為起訴效力所及，本院自應
    併予審究，附此敘明。另被告戊○○曾犯偽造文書案件，經
    臺灣臺北地方法院以八十九年度訴字第一○五四號判決判處
    有期徒刑六月，緩刑三年確定，在緩刑期間又犯妨害自由罪
    ，經臺灣板橋地方法院以九十一年度訴字第五二○號判決判
    處有期徒刑五月，經臺灣高等法院、最高法院駁回上訴確定
    ，於民國九十二年四月三日繳納易科之罰金後，偽造文書案
    件經臺灣臺北地方法院撤銷緩刑，由臺灣高等法院將上開二
    罪名定執行刑十月，於九十三年十月九日始執行完畢，不構
    成累犯，公訴意旨認被告戊○○係有期徒刑執行完畢後五年
    內再犯本件有期徒刑以上之罪，為累犯，依刑法第四十七條
    規定加重其刑等情，容有誤會。爰審酌被告二人之生活狀況
    、智識程度尚可、犯罪之動機、目的不良、犯後又多飾詞圖
    卸、所製造之物危害社會甚鉅及被告乙○○已坦承部分犯行
    等一切情狀，量處如主文所示之刑，並定應執行之刑示懲。
    又如附表編號一、三所示之子彈及土造金屬槍管成品、槍身
    、彈匣，既係槍砲彈藥刀械管制條例列管之子彈及槍枝主要
    組成零件，自屬違禁物，應依刑法第三十八條第一項第一款
    之規定宣告沒收，附表編號二、四所示之工具，為被告乙○○所有，業經其供陳明確，又為被告二人共犯製造子彈、槍
    枝主要組成零件之工具；附表編號五所示之物，為被告乙○○所有而供行使變造特種文書所用，亦經被告乙○○供述甚
    明，均應依刑法第三十八條第一項第二款宣告沒收。
三、(一)公訴意旨另以：
      被告戊○○與被告乙○○基於共同之犯意聯絡，明知未經
      許可，不得製造具有殺傷力之玩具手槍，竟自民國九十二
      年九月下旬某日起，在桃園縣蘆竹鄉○○路○段五號九樓
      之三乙○○租屋處，共同製造具有殺傷力之仿ＷＡＬＴＨ
      ＥＲ廠改造ＰＰＫ／Ｓ型玩具手槍，嗣為警於九十二年十
      一月二十一日查獲，因認被告二人涉犯九十四年一月二十
      六日修正前槍砲彈藥刀械管制條例第十一條第一項未經許
      可製造可發射子彈具有殺傷力之改造手槍罪等語。
    (二)按犯罪事實應依證據認定之，無證據不得認定其犯罪事實
      ，又不能證明被告犯罪者，應諭知無罪之判決，刑事訴訟
      法第一百五十四條第二項、第三百零一條第一項定有明文
      。又按事實之認定，應憑證據，如未能發現相當證據，或
      證據不足以證明，自不能以推測或擬制之方法，以為裁判
      基礎；在訴訟上用以證明事實之證據，須於通常一般之人
      均不致於有所懷疑，而得確信其為真實之程度者，始得據
      以為有罪之認定，倘其證明尚未達到此一程度，而有合理
      之懷疑性存在，致使無從為有罪之確信時，即應為無罪之
      判決，最高法院四十年臺上字第八六號、七十六年台上字
      第四九八六號分別著有判例。
    (三)公訴意旨認被告二人涉犯上開罪名，無非以證人丙○○證
      述扣案之ＰＰＫ／Ｓ型玩具手槍係經過改造而成等語，並
      有華山玩具型錄、勘驗筆錄及內政部警政署刑事警察局鑑
      定扣案改造ＰＰＫ／Ｓ型玩具手槍機械性能良好，可擊發
      適用子彈，認具殺傷力等情為其論據。被告戊○○於本院
      審理中雖坦承攜帶ＰＰＫ／Ｓ型玩具手槍、槍管三支至查
      獲地點等情，惟被告二人均堅決否認有製造槍枝之犯行，
      被告戊○○辯稱：上開槍枝及槍管係伊自網站購買，放在
      家裡怕小孩子玩危險，想拿去給乙○○等語，被告乙○○
      則辯稱：不知戊○○為何會攜帶槍枝至查獲地點等語。經
      查，(1)在被告乙○○使用之床上扣得之改造ＰＰＫ／Ｓ型
      玩具手槍、槍管三支雖為被告戊○○所有，惟被告二人為
      警查獲時，該ＰＰＫ／Ｓ型玩具手槍並非處於已裝置槍管
      之狀態，床上扣得之槍管三支亦僅為土造金屬槍管半成品
      ，有現場勘驗照片二張（偵一卷第一二四頁）及內政部警
      政署刑事警察局九十二年十二月三十一日刑鑑字第○九二
      ○二二五六四六號槍彈鑑定書（偵二卷第八六頁）可稽，
      而現場查獲警員自被告乙○○使用之床下取出土造槍管成
      品一支請被告乙○○自行與扣案ＰＰＫ／Ｓ型玩具手槍槍
      身組裝完成後，再將組裝完成之ＰＰＫ／Ｓ型玩具手槍送
      請內政部警政署刑事警察局鑑定有無殺傷力等情，除據被
      告二人於本院審理中供述明確外（本院九十四年一月二十
      一日審判筆錄第十二頁、第十七頁），並有證人甲○○○○於本院審理中證述詳盡（本院九十三年十二月十七日審
      判筆錄第六、七、十頁），縱內政部警政署刑事警察局鑑
      定結果雖認係由仿ＷＡＬＴＨＥＲ廠ＰＰＫ／Ｓ型半自動
      手槍製造之玩具手槍換裝土造金屬槍管而成之改造手槍，
      機械性能良好，可擊發適用子彈，認具殺傷力，有上開槍
      彈鑑定書可參，被告乙○○係於警員要求下始進行組裝，
      所組裝之槍管與扣案ＰＰＫ／Ｓ型玩具手槍槍身二者放置
      地點亦不相同，顯難認被告二人確有組裝ＰＰＫ／Ｓ型玩
      具手槍槍身與土造金屬槍管成品之犯意。(2)再者，在床上
      扣得之槍管三支非屬成品，現場又無扣得任何有殺傷力之
      槍枝，而本院將被告戊○○指稱扣案ＰＰＫ／Ｓ型玩具手
      槍購買時配套之槍管與扣案ＰＰＫ／Ｓ型玩具手槍併同再
      鑑槍管具阻鐵，若將該槍管換裝槍枝管制編號00000
      00000槍枝（即扣案ＰＰＫ／Ｓ型玩具手槍）上，因
      該槍管內具阻鐵無法供彈丸通過，故槍枝無法用來發射彈
      丸使用，認不具殺傷力，有該局九十三年九月七日刑鑑字
      第○九三○一二四一八四號函（本院卷一）為憑，而扣案
      ＰＰＫ／Ｓ型玩具手槍槍身雖經證人丙○○證稱業經改造
      等情，惟被告戊○○辯稱係在網路上購得云云，縱被告戊○○之電子信箱資料空白而無法佐證其說（偵二卷第六七
      至七五頁），亦不能直接推論扣案ＰＰＫ／Ｓ型玩具手槍
      係由被告戊○○所改造。(3)綜上，公訴意旨所提出之證據
      難以遽認被告二人確有未經許可製造可發射子彈具有殺傷
      力之改造手槍犯行，揆諸前揭法律及判例意旨，原應為被
      告二人無罪之諭知，惟此部分犯行與被告二人製造槍枝主
      要組成零件論罪科刑部分有牽連犯之裁判上一罪關係，爰
      不另為無罪之諭知，附此敘明。
據上論斷，應依刑事訴訟法第二百九十九條第一項前段、第三百
零一條第一項，槍砲彈藥刀械管制條例第十二條第一項、第四項
、第十三條第一項，刑法第十一條前段、第二十八條、第二百十
六條、第二百十二條、第五十五條、第五十一條第五款、第四十
二條第二項、第三十八條第一項第一款、第二款，罰金罰鍰提高
標準條例第二條，現行法規所定貨幣折算新臺幣條例第二條，判
決如主文。
本案經檢察官洪景明到庭執行職務。
中　　華　　民　　國　　94　　年　　2 　　月　　4 　　日
                            臺灣桃園地方法院刑事第四庭
                                  審判長法  官  陳世宗
                                        法  官  尹  良
                                        法  官  蘇昭蓉
上正本證明與原本無異。
如不服本判決，應於送達後十日內，向本院提出上訴狀。
                                        書記官  韓若玉
中　　華　　民　　國　　94　　年　　2 　　月　　4 　　日
附錄本案論罪科刑法條全文：
槍砲彈藥刀械管制條例第12條
未經許可，製造、販賣或運輸子彈者，處一年以上七年以下有期
徒刑，併科新台幣五百萬元以下罰金。
未經許可，轉讓、出租或出借子彈者，處六月以上五年以下有期
徒刑，併科新台幣三百萬元以下罰金。
意圖供自己或他人犯罪之用，而犯前二項之罪者，處三年以上十
年以下有期徒刑，併科新台幣七百萬元以下罰金。
未經許可，持有、寄藏或意圖販賣而陳列子彈者，處五年以下有
期徒刑，併科新台幣三百萬元以下罰金。
第一項至第三項之未遂犯罰之。
槍砲彈藥刀械管制條例第13條
未經許可，製造、販賣或運輸槍砲、彈藥之主要組成零件者，處
三年以上十年以下有期徒刑，併科新台幣七百萬元以下罰金。
未經許可，轉讓、出租或出借前項零件者，處一年以上七年以下
有期徒刑，併科新台幣五百萬元以下罰金。
意圖供自己或他人犯罪之用，而犯前二項之罪者，處五年以上有
期徒刑，併科新台幣一千萬元以下罰金。
未經許可，持有、寄藏或意圖販賣而陳列第一項所列零件者，處
六月以上五年以下有期徒刑，併科新台幣三百萬元以下罰金。
第一項至第三項之未遂犯罰之。
中華民國刑法第216條
(行使偽造變造或登載不實之文書罪)
行使第二百十條至第二百十五條之文書者，依偽造、變造文書或
登載不實事項或使登載不實事項之規定處斷。
中華民國刑法第212條
(偽造變造特種文書罪)
偽造、變造護照、旅券、免許證、特許證及關於品行、能力服務
或其他相類之證書、介紹書，足以生損害於公眾或他人者，處一
年以下有期徒刑、拘役或三百元以下罰金。
附表：
┌─┬─────────────────────────┐
│一│ 土造子彈拾貳顆，採樣鑑驗肆顆，餘捌顆。           │
│  │ 土造子彈拾參顆，採樣鑑驗肆顆，餘玖顆。           │
│  │ 制式九ＭＭ子彈貳顆。                             │                  │
├─┼─────────────────────────┤
│二│ 小手提包內彈頭參佰顆、彈殼拾陸顆、底火蓋貳包、火 │
│  │ 藥貳包、尖嘴鉗壹支、斜口鉗壹支、火藥填充桿二支、 │
│  │ 彈殼底座字體鋼模伍支。                           │
│  │ 大背包內彈頭柒佰貳拾伍顆、彈殼伍佰柒拾顆、底火蓋 │
│  │ 肆包、噴火孔壹包、工業用底火參拾顆、底火壹盒、固 │
│  │ 定鉗壹支、游標卡尺壹支。                         │
│  │ 黑色鐵盒內起子拾貳支。                           │
│  │ 查獲房間內改造工具壹批。                         │
│  │ 六六一二—ＦＫ號車內彈頭參仟壹佰貳拾伍顆、彈殼肆 │                          │
│  │ 佰貳拾顆、固定鉗壹個、置放子彈模具壹個。         │
├─┼─────────────────────────┤
│三│ 土造金屬槍管成品貳支。                           │
│  │ ＰＰＫ／Ｓ型玩具手槍槍身壹支、彈匣壹個。         │
├─┼─────────────────────────┤
│四│ 土造金屬槍管半成品柒支。                         │
│  │ 小手提包內槍管研磨棒肆支、砂輪鑽頭肆支、鐵鋸壹支 │
│  │ 、鑽頭固定器壹個。                               │
│  │ 黑色鐵盒內鑽頭參拾伍支、砂輪鑽頭玖支、鑽刀貳支、 │
│  │ 挫刀參支。                                       │
│  │ 查獲房間內電鑽壹支、砂輪機壹支、砂輪片貳片、改造 │
│  │ 工具壹批。                                       │
│  │ 六六一二—ＦＫ號車內研磨電鑽壹個。               │
├─┼─────────────────────────┤
│五│ 變造之「丁○○」國民身分證及汽車駕駛執照上被告林 │
│  │ 炎輝相片各壹張。                                 │
└─┴─────────────────────────┘
